【裁判字號】    99,交抗,35
【裁判日期】    991014
【裁判案由】    違反道路交通管理處罰條例聲明異議
【裁判全文】
臺灣高等法院花蓮分院刑事裁定          99年度交抗字第35號
抗  告  人  交通部公路總局臺北區監理所花蓮監理站
法定代理人  乙○○
受處分人    華國運輸有限公司
法定代理人  甲○○
上列抗告人因受處分人違反道路交通管理處罰條例案件，不服臺
灣花蓮地方法院中華民國99年6月28日99年度交聲字第258號裁定
，提起抗告，本院裁定如下：
    主  文
抗告駁回。
    理  由
一、抗告意旨略以：依據交通部91年8月30日交路字第091004882
    8號函釋，汽車裝載整體物品有超重且未請領臨時通行證之
    違規行為，應屬二種違規行為；另依據該部91年1月23日交
    路字第09100159958號函之說明原則，對數行為違反數個行
    政法上義務之規定者分別處罰之法理，同時基於道路交通管
    理處罰條例之立法目的係為加強道路交通管理，維護交通秩
    序，確保交通安全，有關前揭違規行為，即應依道路交通管
    理處罰條例第29條第1項第2款及同條例第29條之2第1項及第
    3項規定分別裁處。本案抗告人對於受處分人違反道路交通
    管理處罰條例第29條之2第1項及第3項之裁處並無不合，爰
    請求撤銷原裁定，另為適法之裁定等語。
二、經本院核閱全卷後，認原審裁定並無不當，應予維持，除引
    用原裁定理由外，另補充如下：
  (一)按汽車裝載時，有下列情形之一者，處汽車所有人新臺幣三
    千元以上九千元以下罰鍰，並責令改正或禁止通行：一、裝
    載貨物超過規定之長度、寬度、高度。二、裝載整體物品有
    超重、超長、超寬、超高，而未請領臨時通行證，或未懸掛
    危險標識。...汽車裝載，違反前項第一款至第四款規定者
    ，並記汽車違規紀錄一次，道路交通管理處罰條例第29條第
    1項第1款、第2款、第2項定有明文。次按汽車裝載貨物超過
    核定之總重量、總聯結重量者，處汽車所有人罰鍰，並記汽
    車違規紀錄一次，其應歸責於汽車駕駛人時，除依第三項規
    定處汽車駕駛人罰鍰及依第六十三條第一項第二款規定記點
    月外，並記該汽車違規紀錄一次，同條例第29條之2第1項、
    第3項另有規定。是同條例第29條第1項第2款是針對「裝載
    整體物品」超重為特別規定，第29條之2第1項是針對「裝載
    貨物超過總重量、總聯結重量」之一般規定，二者分別定其
    應如何處罰之規定甚明。
  (二)本件受處分人所有之車牌號碼861-HA營業貨運曳引車於99年
    5月5日晚間9時58分許，由司機鄭坤龍駕駛載運一顆「大石
    」之整體物，經過磅結果該車總重55.46公噸，該車核定總
    重量為35公噸，已超重20.46公噸之事實，為抗告人及受處
    分人所不爭。則受處分人裝載之大石1顆係屬整體物，因無
    法分割必然會有載運超重之情形，故依前述條例第29條第1
    項第2款之規定，只須請領臨時通行證即可載運，與同條例
    第29條之2第1項係在規範一般可分裝貨物裝載超重之情形不
    同，則受處分人之行為自應依同條例第29條第1項第2款之規
    定處罰，而非以同條例第29條之2第1項裁處。原裁定認抗告
    人所引用之交通部91年8月30日交路字第0910048828號函釋
    認受處分人之行為屬二種違規行為云云，顯有誤會，且不受
    交通部上開函釋之拘束，洵屬有據，抗告意旨猶執陳詞，指
    摘原審裁定不當，尚無理由。
  (三)本件違規行為既應僅適用前開條例第29條第1項第2款之規定
    處罰，尚無抗告人所引91年1月23日交通部交路字第0910015
    995號函釋所稱數行為分別處罰之適用，此部分抗告理由亦
    不足憑採。
  (四)綜上，原裁定撤銷抗告人之處分，並就受處分人之違規行為
    ，逕為處罰，經核於法並無違誤，抗告人猶持己見指摘原裁
    定不當提起抗告，為無理由，應予駁回。
據上論結，應依道路交通管理處罰條例第89條，道路交通案件處
理辦法第26條，刑事訴訟法第412條，裁定如主文。
中    華    民    國    99    年    10    月    14    日
                交通法庭審判長法  官  何方興
                              法  官  陳秋錦
                              法  官  林碧玲
以上正本證明與原本無異。
本件不得再抗告。
中    華    民    國    99    年    10    月    14    日
                              書記官  李閔華

司法院資訊處製作；財團法人民間司法改革基金會備份。
